Inventaris van het archief van de Raad der Amerikaanse Bezittingen en Etablissementen, (1761) 1801-1806
Nationaal Archief, Den Haag
- Algemeen, I.
  - Extract-besluit van het Uitvoerend Bewind voor den secretaris van het gewezen West-Indisch Comité, waarbij deze gemachtigd wordt tot overgifte van alle onder hem berustende papieren betreffende de Secreete Commissie aan den Raad, 1801.; 113D; 1 stuk.
  - Lijst der papieren, door den chef de bureau der Nationale Domeinen, herkomstig van den vorst van Nassau, A.J. Verbeek, op autorisatie van den Raad van Finantiën dd. 15 September 11. ten behoeve van den Raad overgegeven aan den secretaris F.E. Furr op, 30 October 1802.; 113E; 1 stuk.
    Aangeteekend staat, dat de stukken van deze lijst berusten onder den secretaris mr. J.C. van der Kemp.
  - Aanteekeningen omtrent de boeken en papieren van de comptioren van den Raad te Middelburg, Hoorn, Enkhuizen en Groningen, omstreeks 1801.; 113F; 1 stuk.
- Kust van Guinea., II.
  - Aanteekeningen betreffende de Kust van Guinea, getrokken uit verschillende bronnen, na 1801.; 113G; 1 omslag.
  - Eenige vragen betreffende de Kust van Guinea, ter beantwoording voorgelegd aan de heeren Jongbloed, magazijnmeester, en Koch, tweede resident aldaar, met de antwoorden., (begin 19e eeuw).; 113H; 1 stuk.
  - Missives en bijlagen van de Kust van Guinea, ingekomen bij den Raad, 1801-1804.; 114-115; 2 pakken.
    - 1801-1802., 114
    - 1804. (met register), 115
  - Copie-brief van den Gouverneur-generaal ter Kust van Guinea P. Linthorst aan den Amerikaanschen Raad over den Ashantijnschen oorlog, 1807 Juni 13.; 115A; 1 stuk.
  - Brieven en Documenten van de Kust van Guinea, ingekomen bij de Raad, ontvangen in 1801., 1795-1800.; 116; 1 pak.
  - Brief van J.A. de Marree te St. George del Mina aan de weduwe van den secretaris van den Raad Irhoven van Dam, 1804.; 116A; 1 stuk.
  - Lijst der missives, bij den Raad ontvangen, van het gouvernement ter Kuste van Guinea sedert het tijdstip, dat het uitbarsten van den oorlog aldaar bekend was geworden, 1803 October - 1805 September.; 116B; 1 stuk.
  - Journalen van het Gouvernement ter Kuste van Guinea. Origineelen., 1803-1805.; 117-121; 5 deelen.
    - 1803, 1e halfjaar., 117
    - 1803, 2e halfjaar., 118
    - 1804, Januari-April., 119
    - 1804, April-December., 120
    - 1805, Januari-Juni., 121
  - Journalen van het Gouvernement ter Kuste van Guinea. Afschriften., 1803-1804.; 122-123; 2 deelen.
    - 1803 October - 1804 Mei., 122
    - 1804 Juni - November., 123
  - Journaal van den Administrateur en Directeur-generaal ter Kuste van Guinea, 1803-1804.; 124-125; 2 deelen.
    - 1803., 124
    - 1804 Januari - April., 125
  - Instructie voor Willem Smit Jongbloed als gouvernementssecretaris ter Kuste van Guinea. Afschrift., 1801.; 125A; 1 stuk.
  - Stukken betreffende het ontbieden van De Roever, directeur, en administrateur-generaal ter Kuste van Guinea, om zich te verantwoorden over zijn buiten sporige gedragingen, 1804.; 125B; 1 omslag.
  - Inventarissen van hetgeen is overgedragen door den afgaanden Gouverneur-generaal a.i.J. de Roever ter Kuste van Guinea aan zijn opvolger Gouverneur-generaal a.i.P. Linthorst, 1805.; 126; 1 omslag.
  - Inventaris der Artillerie-goederen ter Kuste van Guinea' overgenomen. Afschrift., 27 April 1803.; 127; 1 omslag.
  - Inventarissen van boeken en papieren betreffende de Kust van Guinea, opgemaakt, in of na 1804 en 1805.; 127A; 1 omslag.
  - Notulen van den Grooten Raad ter Kuste van Guinea. Afschriften., 1803-1805.; 128-130; 3 deelen.
    - 1803., 128
    - 1804, Januari - Juli., 129
    - 1805, Februari - April., 130
  - Notulen van den Kleinen Raad ter Kuste van Guinea. Afschriften., 1803-1805.; 131-134; 4 deelen.
    - 1803 Mei - Juni., 131
    - 1804 Januari - April., 132
    - 1804 Mei - 1805 Februari., 133
    - 1805 April - Juni., 134
  - Resolutie van den Raad betreffende de regeering ter Kuste van Guinea. Afschrift., Ongedateerd.; 134A; 1 stuk.
  - Extract-secrete resolutie van den Raad voor de commissarissen van Commercie en Finantie betreffende de voorziening van de etablissementen ter Kuste van Guinea met de noodige behoeften, 1801.; 134B; 1 stuk.
  - Extract-resolutie van den Raad betreffende de vaststelling van een generaal reglement op de vaart en den handel voor de kooplieden, reeders, en schippers op de Kust van Guinea, 1801.; 134C; 1 stuk.
  - Korte inhoudsopgave van resolutiën betreffende de Kust van Guinea genomen, 1804 October.; 134D; 1 omslag.
  - Copieboeken van de correspondentie tusschen Elmina en de buitenforten ter kuste van Guinea. Afschriften., 1803-1805.; 135-146; 12 deelen.
    - Met Axim, 1804 Januari - 1805 Mei., 135
    - Met Hollandia, 1804 October - 1805 April en met Accoda, 1803 December - 1805 Mei., 136
    - Met Boutry, 1803 December - 1805 Mei., 137
    - Met Taccorary, 1804 Januari - 1805 Mei., 138
    - Met Chama, 1804 Januari - 1805 Mei., 139
    - Met Mourée, 1804 Januari - 1805 Mei., 140
    - Met Apam, 1804 Januari - 1805 Mei., 141
    - Met Bercoe, 1804 Januari - 1805 Mei., 142
    - Met Acira, 1805 Januari - Mei., 143
    - Met Saccondee, 1804 Februari - 1805 Mei., 144
    - Met Commary, 1804 Januari - 1805 Maart., 145
    - Met Cormantijn, 1804 Januari - 1805 April., 146
  - Consideratiën van Commissarissen tot de Zaken van Politie, betreffende de organisatie van het bestuur der etablissementen ter Kuste van Guinea, ingediend bij den Raad, 1801.; 146A; 1 stuk.
  - Extract-missive van den Gouverneur-generaal ter Kuste van Guinea betreffende het uitzenden van nieuwe vaandels voor het garnizoen en het schenken van nieuwe parasols aan de inlandsche stammen, 1802.; 146B; 1 stuk.
  - Extracten uit het gouvernements-journaal van den Directeur-generaal ter Kuste van Guinea betreffende het sluiten van een tractaat van vrede en vriendschap met de gouverneur der Engelsche bezittingen, op de Goudkust, 1805.; 146C; 1 stuk.
  - Procedure contra J. Dosvelt ter Kuste van Guinea inzake de brand van het schip de Onderneming. Afschrift., 1803.; 147; 1 omslag.
  - Procedure contra P.A. Andries ter Kuste van Guinea inzake doodslag. Afschrift., 1804, September en October, 1805 Maart.; 148; 1 omslag.
  - Brief van C. Soleil te Amsterdam betreffende het opleggen eener belasting op de vrijlieden ter Kuste van Guinea, en de costumen der ambtenaren, 1805.; 148A; 1 stuk.
  - Staat van Uitgaven ten behoeve van de Kust van Guinea over, 1796-1806.; 148B; 1 stuk.
  - Cassa-rekeningen van de wees- en onbeheerde boedelkamer ter Kuste van Guinea, 1804-1805.; 149; 1 omslag.
  - Afrekeningen van boedels, 1803; 150; 1 pak.
    Met inhoudsopgave.
  - Minuut-rapport van J.W. Erbervelt, boekhouder van den Raad, betreffende de nalatenschap van J.C. Heykoop, directeur-generaal ter Kuste van Guinea, 1803.; 150A; 1 omslag.
  - Copie-verkooprekening van de goederen door wijlen denGouverneur-generaal ter Kuste van Guinea, C.H. Bartels, nagelaten, 1804.; 150B; 1 stuk.
  - Stukken betreffende de wees- en onbeheerde boedelkamer te St. George del Mina, 1804-1805.; 150C; 1 omslag.
  - "Costumes, zoo als dezelve bij de etablissementen ter Kuste van Guinea pleegden betaald te worden, 1802.; 150D; 1 stuk.
  - Costumes-lijsten ter Kuste van Guinea, ... -1802.; 151; 1 omslag.
  - Generale Massa-rekening of Staat en Balans, ter Kuste van Guinea, met bijlagen. Afschriften., 1805.; 152
    Als bijlagen vallen op te sommen: Maandlijsten van 's Lands Magazijn; Journalen van uitbetaling. Admin.-rekening van het Soldijcomptoir. Soldijboeken. Maandlijsten van den trein. Generale cassa-rekening. Hospitaal-cassa. Consignatie-cassa. Lijsten van getrokken wissel. Lijsten van Adviesbrieven. Lijsten van comptoirbehoeften. Monteeringslijst, maandpapieren van het hospitaal, doto van het Medicijnenmagazijn, Monsterrollen met Inv.
  - Bijlagen van den Staat en Balans van de Kust van Guinea., over 1805.; 153; Maandlijsten van de Buitenforten.
  - Staat en balans van de Kust van Guinea. Met bijlagen., 1806.; 154; Monsterrol van politieke bedienden en trainpersoneel.
  - Opgave van de tractementen der ambtenaren ter Kusten van Guinea, berekend ingevolge resolutie van den Raad van 12 Mei 1801., z.d.; 154A; 1 stuk.
  - "Lijst van procuratiën, gepasseerd door ambtenaren ter Kuste van Guinea ten behoeve van personen hier te lande tot den ontvangst van gelden uit hun jaarlijks tractement", 1803.; 154B; 1 stuk.
  - Cassarekeningen van de Kust van Guinea, 1803-1805.; 155
  - Consignatiecassa ter Kuste van Guinea. Afschrift., 1804.; 156
    Inliggend inventaris van de voorwerpen in de consignatiekas, 1805.
  - Maand-journaal van de Kust van Guinea, 1805 Juni.; 157; 1 deel.
  - Maand-grootboek van de Kust van Guinea, 1805 Juni.; 158; 1 deel.
  - Registratieboek der wissels, getrokken van de Kust van Guinea, 1803-1807.; 159; 1 deel.
  - Adviesbrieven van de Kust van Guinea. Afschriften., 1803-1804.; 160-161
    - 1803-1804., 160
    - Duplicaat. 1803., 161
  - Politiek Soldijboek van de Kust van Guinea. Afschrift. Met alphab. register., 1803.; 162; 1 deel.
    Aanw. 1905, XLIII, 4.
  - Administratierekeningen van het soldijcomptoir ter Kuste van Guinea, 1802-1805.; 163
  - Monsterrol van de Kust van Guinea, 1801-1804. Opgemaakt, 1801 December 31.; 164; 3 deelen.
  - Monsterrol van de politieke ambtenaren, militaire officieren en trainpersonen ter Kuste van Guinea, 1801. Afschrift., 1803, 1804.; 165; 1 omslag.
  - Monsterollen van train-slaven ter Kuste van Guinea, 1803.; 166
  - Facturen van koopmanschappen, vivres en mondbehoeften, traingoederen, goederen voor het hospitaal en goederen ten behoeve van het gouvernement, bestemd voor de Kust van Guinea, 1801.; 167; 1 omslag.
  - Finantieele aanteekeningen betreffende den train, het magazijn, de canooloonen, enz. ter Kuste van Guinea, 1804-1805.; 167A; 1 omslag.
  - Aanteekeningen betreffende de vivres voor een reis naar Guinea benoodigd, de vrije scheepsruimte aan derwaarts vertrekkende bedienden en militairen toegestaan enz., z.j.; 167B; 1 omslag.
- Demerary en Essequibo., III.
  - Missives en bijlagen van Demerary, ingekomen bij den Raad, (met register),., 1802-1803.; 168
  - Korten inhoud van een brief van de Gouverneur-generaal van Essequibo en Demerary aan den Raad, 1803.; 168A; 1 stuk.
  - Lijst der missives van A. Meertens, gouverneur-generaal over Essequibo en Demerary, met de bijlagen, sedert het uitbreken van den oorlog aldaar bekend was geworden tot aan de overgave der koloniën, 1803 Juli - October.; 168B; 1 stuk.
  - Plan voor een nieuwe fortificatie door L.A. de Milly, commandant der troepen in Essequibo en Demerary in Februari 1803 aan den G.G. der kolonie overgegeven. Met bijbehoorende stukken, 168C; 1 omslag.
    Kaart 1 is gefacsimileerd in
    Grote Atlas van de West-Indische Compagnie deel II p. 144
  - Aanteekening van hetgeen sedert den aankomst der troepen in Demerary tot aan de overgave aan de Engelschen is geschied met betrekking tot de fortificatie- en artilleriewerken, onder directie van den luitenant J. Hofman, 1804.; 168D; 1 omslag.
  - Memorie over de defensie van de koloniën Demerary en Essequibo, door C. Rulach, eertijds kapitein bij de troepen in de W.I. Koloniën, ongedateerd.; 168E; 1 stuk.
  - Extract uit een brief van den Gouverneur-generaal van Essequibo en Demerary aan den Raad, alsmede uit de notulen van de vergadering van Politie aldaar betreffende het ontslag van den ontvanger van 's lands kolonie aldaar Matthijs Tinne en de voordracht van Charles Vincent tot zijn opvolger, 1802.; 168F; 1 stuk.
  - Project-charter voor het bestuur der koloniën Essequibo en Demerary aan den Raad aangeboden door het gewezen medelid G.A.W. Ruysche, 1803.; 168G; 1 stuk.
    In handen van de Comm. tot de zaken van Politie.
  - Stukken, betreffende een verzoek van F.E. Furr, ontvanger-generaal van Demerary, om schadeloosstelling wegens het gemis aan inkomsten, enz., 1804, 1806.; 168H; 1 omslag.
  - Memorie van A. van der Hart aan den Raad betreffende een door hem in 1802 aan den Raad toegezonden ontwerp van een gebouw voor het gouvernement in Demerary, 1806.; 168I; 1 stuk.
  - Request van H.C. Wahl, gewezen inspecteur van de fortificatiën en gebouwen in Essequibo en Demerary, aan den Raad om den post van Gouverneur-generaal enz., 1806.; 168K; 1 stuk.
  - Brief van H.C. Wahl te Demerary, aan Archibald Hope, lid van den Raad, met een memorie over de noodige hervormingen in het bestuur der kolonie, 1806.; 168L; 1 omslag.
  - Memorie over de verbeteringen in Essequibo en Demerary ingevoerd ten aanzien van het rechtswezen en de cultures, over den gelimiteerden handel met de Noord-Amerikanen, het wezen van den smokkelhandel, de defensie, de vriendschappelijk betrekkingen met de Indiaansche inboorlingen en de middelen tot verhooging van de welvaart aldaar, (na 1801).; 168M; 1 stuk.
  - Notulen van Politie van Gouverneur-generaal en Raden van Essequibo en Demerary. Afschrift., 1802 December - 1803 april, 1803 September.; 169; 1 deel.
  - Journalen van Demerary. Origineelen en afschriften., 1802 November - 1803 September.; 170; 1 omslag.
  - Rekeningen en andere stukken van financieelen aard betreffende het garnizoen van Essequibo en Demerary, 1802, 1803-1805.; 171; 1 pak.
  - Register van wisselbrieven van Demerary, 1803.; 172; 1 deel.
  - Stukken, betrekking hebbende op de overgave van Essequibo en Demerary, 1802-1804.; 173; 1 omslag.
- Berbice., IV.
  - Missives en bijlagen van Berbice, ingekomen bij den Raad (met register)., 1802-1803.; 174
  - Brief van ... aan ... betreffende Berbice, Demerary en Essequibo, uit Londen. Afschrift., 1801.; 174A; 1 stuk.
  - Brief van P. Hasselaar uit Berbice betreffende de uitbetaling van aan hem wegens levenrantiën verschuldigde gelden, ongedateerd na 1803.; 174B; 1 stuk.
  - Acten, waarbij de Raad verklaart te hebben verkocht en in eigendom over te dragen verscheidene perceelen land in Berbice. Afschriften., 1801-1804; 174C; 1 omslag.
  - Contract tusschen den Raad en L.C. Abensets betreffende den verkoop van verschillende perceelen grond in Berbice. Met kaart., 1801.; 174D; 1 omslag.
    Grote Atlas van de West-Indische Compagnie deel II p. 199
  - Aanteekeningen betreffende den verkoop van goederen in Berbice, 1801-1802.; 174E; 1 stuk.
  - Contract tusschen den Raad en A.W. Sommersall betreffende den verkoop van gronden in Berbice, 1802.; 174F; 1 stuk.
  - Acte, waarbij gouverneur-generaal en Raden van Berbice een verklaring afleggen over het overdragen van een perceel land in Berbice door middel van eenige gevolmachtigden aan Adriana Petronelle Guldensteeden genoemd Treurniet. Afschrift., 1802.; 174G; 1 stuk.
  - Stukken betreffende den aankoop en verkoop van gronden in Berbice door G.A.W. Ruysch, 1801-1803.; 174H; 1 omslag.
  - Lijst der requesten om gronden in Berbice, ingekomen bij den secretaris Van der Kemp, 1803.; 174I; 1 stuk.
  - Aanteekeningen van Mr. van der Kemp betreffende den verkoop van gronden in Berbice, 1801-1804.; 174K; 1 stuk.
  - Stukken betreffende den verkoop van gronden in Berbice door den Raad aan L. Blair, 1802. Met een rekening-courant over dien aankoop en enkele bijbehoorende stukken, 1804., 1802, 1804.; 174L; 1 omslag.
  - Requesten van mr. Hendrik Gildemeester en mr. Christiaan Everhard Vaillant, gemachtigden van de gezamelijke directeuren en eigenaren der voormalige kolonie Berbice, aan de Raad, om een conferentie tot het beramen van middelen, waardoor de eigendommen en bezittingen aan hun lasgevers kunnen worden verzekerd, 1802. Met bijbehoorende stukken, 1804., 1802, 1804.; 174M; 1 omslag.
  - Brieven van J. Overeem, ontvanger en administrateur, aan den Raad, over verkoop van plantages in Berbice, 1801-1802, 1804-1805.; 174N; 1 omslag.
  - Staat van de kolonie Berbice door O.W. Lantsheer, gewezen secretaris van het civiele gouvernement der kolonie, Ongedateerd; 174O; 1 stuk
  - Inventaris van boeken, papieren en schrifturen, behoorende aan het comptoir van de kolonie Berbice. Afschriften., 1802.; 174P; 1 stuk.
- Suriname., V.
  - Missives en bijlagen van Suriname aan den Raad (met register)., 1802-1804.; 175; 1 deel.
  - Brief van Labadie Rouleau te Paramaribo aan den Raad. Met bijlagen., 1803.; 175A; 1 omslag.
  - Brief van den voormaligen directeur en chef van 's Lands hospitalen in Suriname A. Doelfus (?) aan den Raad, 1805.; 175B; 1 stuk.
  - Lijst der missives van den commissaris P. Berranger sedert diens aankomst in de kolonie Suriname, 1803 December - 1804 Juli.; 175C; 1 stuk.
  - Journaal van Suriname, 1802 December - 1803 Februari.; 176; 1 deel.
  - Carga en recognitiën rekening en de schepen uit Suriname naar het vaderland vertrokken in 1803 ingekomen, 1803 januari - maart; 267
    Uit West-Indisch Comité
  - Register van wisselbrieven van Suriname, 1803-1804.; 177; 1 deel.
  - Memorie van J.W. Erbervelt, boekhouder-generaal van den raad, betreffende de negotiatie in 1780 voor de Societeit van Suriname gedaan. Met bijbehoorende stukken, 1805.; 177A; 1 omslag.
  - Lijst van de ambtenaren, gepensioneerde en verdere supposten in Suriname, met opgave van hun tractement en de kas, waaruit dit genoted wordt, ongedateerd (1803/1804).; 177B; 1 stuk.
- Curaçao., VI.
  - Missives, met bijlagen, van Curaçao aan den Raad, 1800-1807, 1818.; 178-179; 2 banden.
    - 1802-1805., 178
      Met index.
    - 1800-1807, 1818., 179
  - Generale lijst van politieke en militaire ambtenaren op de eilanden Curaçao, Aruba en Bonaire, 1761-1804; 178B; 1 stuk
    Inliggend aangetroffen een brief van P.J. Changuion, gewezen gouverneur van Curaçao aan de minister van Koophandel en Koloniën, dd. 6 augustus 1806, ten geleide van een aantal papieren. Door de afwijkende paginanummering op deze brief hoort deze waarschijnlijk niet in dit inv.nr. thuis (DjK 14-12-2012)
  - Maandelijkse betalingslijsten van de politieke beambten op Aruba en Bonaire, 1804 september - 1806 oktober.; 178C; 1 omslag
  - Staat van ontvangsten en uitgaven op Curaçao over de periode januari - april 1806., 178D; 1 stuk
    Oorspronkelijk als bijlage bij een ander document.
  - Stukken betreffende militaire betalingen op Curaçao, 1803-1805.; 178E; 1 omslag
  - Vervallen beschrijving, ---; 178F
    Aan te vragen als 2.01.28.03 inv.nr. 56Q
  - Vervallen beschrijving, ---; 178G
    Aan te vragen als 2.01.28.03 inv.nr. 56R
  - Vervallen beschrijving, ---; 178H
    Aan te vragen als 2.01.28.03 inv.nr. 56S
  - Rekeningen-courant van ontvangsten en uitgaven, met bijlagen, 1803-1804; 178J; 1 pak
  - Vervallen beschrijving, ---; 178L
    Aan te vragen als 2.01.28.03 inv.nr. 56T
  - Vervallen beschrijving, ---; 178M
    Aan te vragen als 2.01.28.03 inv.nr. 56U
  - Lijst der missives van het provisioneel gouvernement alsmede van den gouverneur van Curaçao P.J. Changuion sedert den tijd, dat het uitbarsten van den oorlog aldaar was bekend geworden, door den Raad ontvangen, 1804 April - 1806 Januari.; 179A; 1 stuk.
  - Provisionele instructie van de commandant van Aruba S.B. van den Broek, afschrift, 1806; 179B; 1 stuk
  - Journaalen van Curaçao. Afschriften., 1804-1806.; 180-182; 3 omslagen.
    - 1804 September - December., 180
    - 1805., 181
    - 1806., 182
  - Bijlagen tot het Journaal van Curaçao, (met register)., 1805-1806.; 183-184; 2 banden.
    - 1805., 183
    - 1806., 184
  - Punten uit het journaal van den Gouverneur van Curaçao P.J. Changuion, beginnende 10 September 1804, opgesteld door den secretaris van den Raad, J.C. van der Kemp., Ongedateerd.; 184A; 1 stuk.
  - Register van uitgegane en ingekomen brieven van Curaçao. Afschriften., 1804-1806.; 185-186; 2 deelen.
    - 1804 September - 1805., 185
    - 1806, 186
  - Requesten aan het Staatsbewind betreffende Curaçaosche zaken, om bericht en raad in handen gesteld van den Raad, 1804.; 186A; 1 omslag.
  - Duplicaat-brief van den Gouverneur van Curaçao J.R. Lauffer aan H.J. Coster en Co. te Amsterdam betreffende de overgave aan de Engelschen op, 13 September 1800, 1801.; 186B; 1 stuk.
  - Nota van stukken betreffende de overgave van Curaçao aan de Engelschen in, 1800, 1804.; 186C; 1 stuk.
    De nota is geschreven door J.C. van der Kemp.
  - Vervallen beschrijving, ---; 186D
    Aan te vragen als 2.01.28.01 inv.nr. 143H
  - Naamlijst van de officieren, bij het licentieeren van het Hollandsche Corps op 24 December 1802 te Curaçao, 1804.; 186E; 1 stuk
  - Afschriften van correspondentie van de Raad met verschillende commandanten van het militaire garnizoen te Curaçao, 1796-1805; 186F; 1 omslag
  - Notulen van Politie van Gouverneur en Raden van Curaçao. Afschrift., 1800-1803.; 187; 1 deel.
  - Aanmerkingen betrekkelijk de monsterrol van de politieke bedienden te Curaçao, door J.W. Erbervelt, boekhouder-generaal. Met klad-opstel., 1805.; 187A; 1 omslag.
  - Extract-missive van B. Pletz te Curaçao aan den solliciteur-militair Simon van Reyn te Rotterdam, houdende verzoek om bij den Raad aan te houden om toezending van zijn instructie als equipagemeester, 1806.; 187B; 1 stuk.
  - Memorie van den boekhouder-generaal van den Raad betreffende de wijze, waarop de jaarlijksche begrooting moet worden geformeerd, teneinde een behoorlijke verantwoording op te maken wegens de finant. admin. van Curaçao gedurende het bestuur van de Gouverneur P.I. Changuion. Minuut., Ongedateerd.; 187C; 1 stuk.
  - Extract-resolutie van Gouverneur en Raden van Curaçao betreffende een verzoek van Ch.A. Joubert, gedelegeerde van de agenten der Fransche Republiek aan de Bovenwindsche eilanden, om het aldaar prijsgemaakte Amerikaansche schip Mary of Baltimore te mogen verkoopen. Afschrift., 1802.; 187D; 1 stuk.
  - Nota van den ambassadeur van Spanje aan den secretaris van Staat voor de Buitenl. Zaken der Republiek betreffende een procedure, door J.H. Hansz. in 1787 voor Gouverneur en Raden van Curaçao gevoerd over de betaling van 9223 guldens, door genoemden secretaris aan den Raad toegezonden. Met bijlagen., 1802.; 187E; 1 omslag.
  - Lijst van wissels door den gouverneur P.I. Changuion uit Curaçao getrokken, welke geadviseerd waren doch nog niet vertoond, 1805-1806.; 187F; 1 stuk.
  - Extract-staatsbesluit, ingekomen bij den Raad betreffende het remboursement van een voorschot van 8000 guldens door Bernardus Blok, secretaris van Curaçao, aan den Raad te doen, 1806.; 187G; 1 stuk.
  - Registers van correspondentie van de commandant van het militaire garnizoen, kapitein F.H. Pfeiffer, met de gouverneur van Curaçao, P.J. Changuion, 1805 augustus 11 - 1806 januari 1; 187H; 1 omslag
  - Stukken betreffende Mr. H. Coerman te Curaçao. Met bijlagen., 1799-1804.; 188; 1 pak.
  - Stukken betreffende de zaak van J.B. Tierce Cadet te Curaçao, 1796-1804.; 189; 1 pak.
  - Stukken betreffende klachten en bezwaren van luitenant A. Hagen tegen de gouverneur van Curaçao J.R. Lauffer, aan diverse colleges gericht, 1797-1804; 189A; 1 pak
- St. Eustatius., VII.
  - Missives, met bijlagen, van St. Eustatius aan den Raad, 1802-1805.; 190; 1 band.
  - Brief van den gewezen commandant op St. Eustatius Daniel Roda aan den Raad, ter verantwoording van zijn gedrag als zoodanig en van het door hem gehouden financieel beheer, 1802 Februari - Mei.; 190A; 1 omslag.
  - Brief van den Gouverneur van St. Eustatius Albert van Heyningen aan den Raad. Met bijlagen., 1805.; 190B; 1 omslag.
  - Lijst der depêches van den Gouverneur van St. Eustatius nadat de tijding van de waarschijnlijke vredebreuk aldaar was aangekomen, 1803 Juli - 1805 Juni.; 190C; 1 stuk.
  - Journalen van St. Eustatius, 1802-1803.; 191; 1 deel.
  - Stukken betreffende de zaken van Lans, Creefts, Hagen en Lange te St. Eustatius (en Curaçao), 1795-1804.; 192; 1 omslag.
- St. Martin., VIII.
  - Beschrijving van St. Martin, ongedateerd (c. 1805).; 192A; 1 stuk.
  - Missives, met bijlagen, van St. Martin aan den Raad, (met registers)., 1800-1806.; 193-194; 2 deelen.
    - 1800-1803., 193
    - 1804-1806., 194
  - Brieven van den gouverneur van St. Martin en Saba, mr. W.H. Rink, aan den Raad. Met bijlagen., 1803-1807.; 194A-194D; 4 omslagen.
    - 1803. (Betreffende fortificatiën)., 194A